【裁判字號】    98,訴,153
【裁判日期】    980710
【裁判案由】    違反槍砲彈藥刀械管制條例
【裁判全文】
臺灣新竹地方法院刑事判決               98年度訴字第153號
公  訴  人  臺灣新竹地方法院檢察署檢察官
被      告  乙○○
                    巷90號
指定辯護人  本院公設辯護人甲○○
上列被告因違反槍砲彈藥刀械管制條例案件，經檢察官提起公訴
（97度偵字第8106號），本院判決如下：
    主  文
乙○○犯非法持有可發射子彈具殺傷力之槍枝罪，處有期徒刑貳
年，併科罰金新臺幣參萬元，罰金如易服勞役，以新臺幣壹仟元
折算壹日。緩刑伍年，緩刑期間付保護管束。扣案之可發射子彈
具殺傷力之改造手槍壹枝（含彈匣壹個，槍枝管制編號：000000
0000）沒收之。
    事  實
一、乙○○明知具有殺傷力之槍枝及子彈，為槍砲彈藥刀械管制
    條例所管制之物品，未經主管機關許可不得無故持有，且明
    知其於民國97年11月21日，凌晨零時15分許，在新竹市關埔
    計畫的日光公園涼亭內拾獲無人所有之由仿BERETTA 廠M9型
    半自動手槍改造之槍枝1 枝（含彈匣，內裝填1 顆子彈，槍
    枝管制編號：0000000000），分別係具有殺傷力之改造槍枝
    及改造子彈，竟仍基於違反槍砲彈藥刀械管制條例之犯意而
    持有之。乙○○隨即持上開改造手槍1 枝及子彈1 顆，攜至
    友人許釧淋位於新竹縣竹東鎮○○里○○路○ 段1042巷14號
    1 樓住處內把玩，惟於同日零時40分許，不慎擊發槍管內之
    子彈1 顆，而擊中許釧淋之右小腿成傷流血後（過失傷害部
    分，未據提出告訴），由乙○○駕車將許釧淋送至新竹市馬
    偕醫院醫治，途中將該改造手槍放回上開公園涼亭內，而為
    警據報循線查獲，經乙○○同意搜索後，並自上開公園涼亭
    內扣得該改造手槍，始悉上情。
二、案經新竹市警察局第二分局報請臺灣新竹地方法院檢察署檢
    察官偵查起訴。
    理  由
一、訊據被告就其未經許可持有具有殺傷力之改造1 支之事實，
    迭於警詢、偵訊及本院準備程序、審理中均自白認罪，核與
    證人許條瑚、許釧淋於警詢中證述相符，此外，並有本院核
    發之搜索票、新竹市警察局搜索、扣押筆錄、查獲照片24幀
    、新竹市警察局槍枝初步檢視報告表及槍枝照片8 幀附卷可
    稽（見97年度偵字第8106號偵查卷第18至26頁），復有扣案
    之仿BERETTA 廠M9型半自動手槍改造之槍枝1 枝（槍枝管制
    編號：0000000000）可資佐證。又扣案之上開改造槍枝經送
    請內政部警政署刑事警察局鑑驗結果：「認係改造手槍，由
    仿BERETTA 廠M9型半自動手槍製造之槍枝，車通金屬槍管內
    阻鐵而成，經檢視，槍管彈室內含1 顆彈殼，經取出彈殼後
    槍管暢通，雖槍管仍有破裂之孔洞，惟及發功能正常，不排
    除可供擊發適用子彈使用。」等情，有該局於97年12月24日
    出具之刑鑑字第097018620 號槍彈鑑定書在卷可憑（見97年
    度偵字第8106第52-54 頁）。此外，佐以本件因槍枝走火造
    成證人許釧淋右小腿中彈，且由證人許釧淋右小腿開刀後取
    出1 顆子彈等情（見97年度偵字第8106號卷第49頁證人許釧
    淋警詢筆錄），該槍枝確可擊發適用之子彈並穿入人體造成
    人體傷害，是該槍枝及子彈具有殺傷力應足認定之。從而，
    本件事證已臻明確，被告持有具有殺傷力之改造槍枝及子彈
    犯行，堪予認定，自應依法予以論罪科刑。
二、核被告所為，係犯槍砲彈藥刀械管制條例第8 條第4 項之持
    有改造手槍罪及同條例第12條第4 項之持有子彈罪。被告以
    一行為同時持有改造手槍及改造子彈，觸犯數罪名，為想像
    競合犯，應依刑法第55條規定，論以較重之持有改造手槍罪
    。公訴意旨雖為論及刑法第12條第4 項之持有子彈罪，然此
    部分與起訴之部分具有裁判上一罪之關係，如前所述，本院
    自應一併審理，並此敘明。查被告持有具殺傷力之改造手槍
    1 支（含彈匣及改造子彈1 顆），對於社會治安造成之潛在
    危險甚鉅，唯其持上開改造手槍槍管已破裂有孔洞，及持有
    槍、彈之時間甚短（未達1 小時），於把玩之際不慎走火造
    成友人受傷後，驚慌下便將槍枝丟棄，而非繼續持有槍枝並
    供作其他非法用途，足見其當初持有乃因一時好奇，且年輕
    識淺、失慮而為，且目前於停車場擔任洗車專員，有正當工
    作，有員工職務證明書在卷可稽（見本院卷），量其犯後於
    警、偵訊、本院準備、審理中均坦承犯行，態度良好等一切
    情狀，顯然情輕而法重，被告犯罪之情狀顯有可憫恕之處，
    如科以法定最低刑度仍嫌過重，爰依刑法第59條規定酌量減
    輕其刑。爰審酌被告犯後坦承犯行，態度良好，其未經許可
    持有槍、彈，行為確有不當，惟念其因一時好奇，思慮欠妥
    之下持有槍枝及子彈，並未供作其他非法用途，兼衡其犯罪
    之手段及其智識程度等一切情狀，量處如主文所示之刑，併
    科罰金3 萬元，並就罰金部分諭知易服勞役之折算標準，以
    資懲儆。查被告前未曾受有期徒刑以上刑之宣告，有臺灣高
    等法院被告前案紀錄表1 份附卷可查，因一時短於失慮，致
    觸犯本案犯行，經此罪刑宣告之教訓，當知所警惕，相信不
    會再犯，且被告犯後亦表悔悟，是本院認為前開對其所宣告
    之刑，以暫不執行為適當，爰併宣告緩刑5 年，以啟自新。
    另為使被告有正確之法治觀念，並端正其行為，爰併諭知應
    於緩刑期內付保護管束，以啟自新。
三、末查，扣案之仿BERETTA 廠M9型半自動手槍製造之槍枝（槍
    枝管制編號：0000000000號，含彈匣1 個），屬違禁物，應
    依刑法第38條第1 項第1 款規定宣告沒收。至於被告持有之
    改造子彈1 顆，業因走火擊發而失其違禁物之性質，非違禁
    物，爰不予宣告沒收，附此敘明。
據上論斷，應依刑事訴訟法第299 條第1 項前段，槍砲彈藥刀械
管制條例第8 條第4 項、第12條第4 項，刑法第11條前段、第55
條、第59條、第42條第3 項前段、第74條第1 項第1 款、第93條
第1項、第38條第1 項第1 款，判決如主文。
本案經檢察官黃秋婷到庭執行職務。
中    華    民    國    98    年    7     月    10    日
                  刑事第二庭  審判長法  官  彭政章
                                    法  官  蔡川富
                                    法  官  李毓華
以上正本證明與原本無異。
如不服本判決應於收受本判決後10日內向本院提出上訴書狀，上
訴書狀應敘述具體理由。上訴書狀未敘述上訴理由者，應於上訴
期間屆滿後20日內補提理由書狀於本院 (均須按他造當事人之人
數附繕本 )「切勿逕送上級法院」。
中    華    民    國    98    年    7     月    10    日
                                    書記官  陳美利
附錄本案論罪科刑所適用法條全文：
槍砲彈藥刀械管制條例第8條：
未經許可，製造、販賣或運輸鋼筆槍、瓦斯槍、麻醉槍、獵槍、
空氣槍或第4 條第1 項第1 款所定其他可發射金屬或子彈具有殺
傷力之各式槍砲者，處無期徒刑或5 年以上有期徒刑，併科新臺
幣1千 萬元以下罰金。
未經許可，轉讓、出租或出借前項所列槍枝者，處5 年以上有期
徒刑，併科新臺幣1 千萬元以下罰金。
意圖供自己或他人犯罪之用，而犯前二項之罪者，處無期徒刑或
7 年以上有期徒刑，併科新臺幣1 千萬元以下罰金。
未經許可，持有、寄藏或意圖販賣而陳列第1 項所列槍枝者，處
3 年以上10年以下有期徒刑，併科新臺幣700 萬元以下罰金。
第 1 項至第 3 項之未遂犯罰之。


司法院資訊處製作；財團法人民間司法改革基金會備份。
